臺灣臺中地方法院刑事判決　　　　　　 100年度訴字第1578號
公　訴　人　臺灣臺中地方法院檢察署檢察官
被　　　告　林建良
上列被告因妨害風化案件，經檢察官提起公訴（99年度偵字第
23683號），被告於準備程序中就被訴事實為有罪之陳述，受命
法官於聽取當事人之意見後，本院合議庭裁定改由受命法官獨任
進行簡式審判程序，判決如下：
    主      文
林建良共同意圖使女子與他人為性交之行為，而媒介以營利，處
有期徒刑伍月，如易科罰金，以新臺幣壹仟元折算壹日。扣案之
LG牌行動電話壹支（含門號0000000000號SIM卡壹張
），沒收。
    事實及理由
一、犯罪事實：   
（一）林建良明知真實姓名年籍不詳之綽號「小虎」成年男子所
      經營「水蜜桃應召站」係從事媒介女子與男客為性交易，
      竟仍與該名綽號「小虎」成年男子共同基於意圖使女子與
      他人為性交行為而媒介以營利之集合犯意聯絡，自民國99
      年9月20日起受僱於該名綽號「小虎」成年男子，擔任俗
      稱「馬伕」之工作，由該名綽號「小虎」成年男子招攬男
      客以媒介性交易後，再撥打林建良所有門號0000000000號
      行動電話，聯絡林建良駕駛車牌號碼○○○○-C3號自用
      小客車，載送林妙儒至指定旅館，與該名綽號「小虎」成
      年男子所媒介之男客從事性交行為，每次性交易代價為新
      臺幣
     （下同）2000元至2500元不等，由林妙儒向男客收取後交
      予林建良，再由林建良於下班後結算交予該該名綽號「小
      虎」成年男子，其中林妙儒分得1400元，林建良分得300
      元。嗣男客李承哲於99年10月3日撥打報紙所刊登廣告電
      話，與該名綽號「小虎」成年男子談妥性交易細節後，該
      名綽號「小虎」成年男子隨即撥打林建良所有上開行動電
      話門號，指示林建良駕駛前開自用小客車搭載林妙儒前往
      位於臺中市西屯區○○○街46號「璽朵精品旅館」320室
      ，由林妙儒與男客李承哲完成性交易，並收取性交易代價
      2500元（未扣案），之後於同日20時40分許經警在上址「
      璽朵精品旅館」執行正心、正風專案而當場查獲，並扣得
      林建良所有LG牌行動電話1支（含門號0000000000號SIM卡
      1張）、NOKIA牌行動電話1支（含門號0000000000號SIM卡
      1張），及林妙儒所持有行動電話2支（分別含門號000000
      0000號、0000000000號SIM卡各1張），及在場之人陳盼恩
      所持有行動電話2支（分別含門號0000000000號、0000000
      000號SIM卡各1張）。
（二）案經臺中市政府警察局第五分局報告臺灣臺中地方法院檢
      察署檢察官偵查起訴。
二、程序方面：
（一）按除被告所犯為死刑、無期徒刑、最輕本刑為3年以上有
      期徒刑之罪或高等法院管轄第一審案件者外，於法院行準
      備程序進行中，被告先就被訴事實為有罪之陳述時，審判
      長得告知被告簡式審判程序之旨，並聽取當事人、代理人
      、辯護人及輔佐人之意見後，裁定進行簡式審判程序；且
      受命法官行準備程序，與法院或審判長有同一之權限；又
      簡式審判程序之證據調查，不受刑事訴訟法第159條第1項
      、第161條之2、第161條之3、第163條之1及第164條至第
      170條規定之限制，刑事訴訟法第273條之1第1項、第279
      條第2項前段、第273條之2分別定有明文。
（二）本件被告林建良所犯係死刑、無期徒刑、最輕本刑為3年
      以上有期徒刑以外之罪，其於準備程序就前揭被訴事實為
      有罪之陳述，本院認無不得或不宜改依簡式審判程序進行
      之處，爰依刑事訴訟法第273條之1第1項、第284條之1，
      裁定本件由受命法官獨任進行簡式審判程序，合先敘明。
三、認定犯罪事實所憑之證據及理由：
    訊之被告林建良於本院審理中對於上開犯行坦承不諱（見本
    院100年7月12日審判筆錄），核與證人林妙儒、李承哲於警
    詢證述內容，均大致相符，並有查獲現場照片8張，及扣案
    LG牌行動電話1支（含門號0000000000號行動電話SIM卡1張
    ）可資佐證，足認被告上揭自白應與事實相符，應堪採信。
    從而，本件事證明確，被告所為上開犯行，堪予認定，應依
    法論科。
四、所犯法條及刑之酌科：
（一）核被告所為，係犯刑法第231條第1項之意圖使女子與他人
      為性交之行為而媒介以營利罪。
（二）被告就上開犯行，與該名綽號「小虎」之「水蜜桃應召站
      」成年經營者，具有犯意聯絡及行為分擔，為共同正犯。
（三）按立法者針對特定刑罰規範之構成要件，已預設其本身係
      持續實行之複次行為，具備反覆、延續之行為特徵，故將
      之總括或擬制成一個構成要件之「集合犯」行為，因刑法
      評價上為構成要件之行為單數，應僅成立一罪。是以，被
      告自99年9月20日起至同年10月3日（起訴書誤載為99年10
      月4日，應予更正）為警查獲止，反覆多次載送林妙儒與
      男客為性交易以從中牟利，堪認其主觀上自始即基於概括
      性之犯意，而反覆實行，客觀上則具有相當時間之延續及
      可確定性，依社會通念，當以一行為視之為宜，符合學理
      所稱集合犯概念，僅論以一罪。
（四）爰審酌被告：（1）不思以正當途徑賺取生活所需，而為
      本件妨害風化犯行，助長社會淫風，危害社會善良風俗以
      獲取不法利益，應予非難；（2）參與犯罪分工之程度及
      情節，兼衡犯罪動機、手段、目的；（3）犯罪後坦承犯
      行等一切情狀，而量處如主文所示之刑，並諭知易科罰金
      之折算標準。
（五）扣案之LG牌行動電話1支（含門號0000000000號行動電話
      SIM卡1張）為被告所有，且係供其與該名綽號「小虎」
      之「水蜜桃應召站」成年經營者聯繫載送林妙儒從事性交
      易事宜所用之物，業據被告供明在卷，應依刑法第38條第
      1項第2款之規定沒收之。至於扣案之NOKIA牌行動電話1支
      （含門號0000000000號行動電話SIM卡1張）雖為被告所有
      ，然被告供稱該行動電話係供其平日對外通訊之用，並非
      供其為犯本罪所用之物，且查無任何積極證據足以證明與
      被告上開犯行有關，爰不予宣告沒收。另扣案之林妙儒所
      持有行動電話2支（分別含門號0000000000號、000000000
      0號SIM卡各1張），及在場之人陳盼恩所持有行動電話2支
      （分別含門號0000000000號、0000000000號SIM卡各1張）
      ，遍查卷內並無任何證據顯示係屬被告或其共犯所有之物
      ，爰不予宣告沒收。另林妙儒向男客李承哲所收取性交易
      代價2500元，未據扣案，且被告供稱林妙儒尚未將該筆款
      項交給伊，即為警查獲等情，則該筆款項仍非屬被告或該
      名綽號「小虎」之「水蜜桃應召站」成年經營者所得之物
      ，自無從併予諭知沒收，併此敘明。
據上論斷，應依刑事訴訟法第273條之1第1項、第299條第1項前
段，刑法第28條、第231條第1項、第41條第1項前段、第38條第1
項第2款，刑法施行法第1條之1第1項、第2項前段，判決如主文
。
本案經檢察官謝志遠到庭執行職務。
中    華    民    國   100    年    8     月    16    日
                  刑事第五庭  法  官  賴秀雯
以上正本與原本無異。
如不服本判決應於收受送達後10日內向本院提出上訴書狀，並應
敘述具體理由；其未敘述上訴理由者，應於上訴期間屆滿後20日
內向本院補提理由書（均須按他造當事人之人數附繕本）「切勿
逕送上級法院」。
                              書記官  鄭郁慈
中    華    民    國   100    年    8     月    16    日
附錄本案所犯法條：
中華民國刑法第231條（圖利使人為性交或猥褻罪）
意圖使男女與他人為性交或猥褻之行為，而引誘、容留或媒介以
營利者，處 5 年以下有期徒刑，得併科 10 萬元以下罰金。以
詐術犯之者，亦同。
公務員包庇他人犯前項之罪者，依前項之規定加重其刑至二分之
一。